【裁判字號】    90,訴,229
【裁判日期】    900629
【裁判案由】    違反毒品危害防制條例
【裁判全文】
臺灣雲林地方法院刑事判決                            九十年度訴字第二二九號
    公  訴  人  臺灣雲林地方法院檢察署檢察官
    被      告  甲○○
右列被告因違反毒品危害防制條例案件，經檢察官提起公訴（九十年度偵字第二五○
號），本院判決如左：
    主  文
甲○○施用第壹級毒品，累犯，處有期徒刑玖月；又施用第貳級毒品，累犯，處有期
徒刑柒月。應執行有期徒刑壹年貳月。
    事  實
一、甲○○前於民國（下同）八十四年間因違反家庭暴力防治法案件，經台灣雲林地
    方法院以八十九年度簡上字第四○號判處有期徒刑六月確定，於九十年一月十五
    日執行完畢，竟不知警惕，前因施用毒品案件，先後二次經裁定送觀察勒戒後，
    均認無繼續施用之傾向，由台灣雲林地方法院檢察署先後於八十九年二月十五日
    、八十九年九月十九日，分別以八十九年度毒偵字第一五四號、八十九年度毒偵
    字第九○二號、第一二七四號為不起訴處分確定。詎甲○○仍不知悔改，於上開
    不起訴處分確定後五年內，復於九十年一月三十一日或前四日之某時，在不詳地
    點施用第一級毒品海洛因及第二級毒品安非他命。為警於九十年一月三十一日下
    午四時四十分許，在雲林縣東勢鄉○○村○○路七十二之三號屋後豬舍查獲。
二、案經雲林縣警察局台西分局移送臺灣雲林地方法院檢察署檢察官偵查起訴。
    理  由
一、訊據被告甲○○矢口否認有於右揭時、地施用第一級毒品海洛因及第二級毒品安
    非他命之事實，辯稱：自上次觀察勒戒出來後，就未再施用海洛因及安非他命云
    云。經查，被告於九十年一月三十一日為警查獲時，經警對其採集尿液，送驗結
    果，呈甲基安非他命及嗎啡陽性反應，有雲林縣衛生局煙毒尿液檢驗成績書一紙
    在卷可稽，而上開尿液，經再送法務部調查局以螢光偏極免疫分析法初步篩檢、
    復以氣相層析質譜儀分析法確認分析結果，亦呈甲基安非他命及嗎啡陽性反應，
    此有法務部調查局九十年五月十五日（九○）陸（一）字第九○○二八九四○號
    檢驗通知書一紙在卷可稽。按「尿液毒品檢驗，若能使用先進之氣相層析質譜儀
    分析法確認，則可完全排除偽陽性之干擾，為目前最具公信力的檢驗方法」，為
    法務部調查局八十七年九月二十九日（八七）發技（一）字第八七０七四五七四
    號函所揭示，足見上開檢驗方法可完全排除偽陽性之干擾，其鑑驗結果堪以採信
    。次按「甲基安非他命經口服後約百分之七十於二十四小時內自尿液中排出，約
    百分之九十於九十六小時內自尿液中排出；海洛因經注射入人體後，尿液中平均
    可檢驗出嗎啡之時限為二十六小時，此有行政院衛生署藥物食品檢驗局八一藥檢
    壹字第○○一一五六、八一一四八八五號函可參。揆諸上開說明，被告於九十年
    一月三十一日採尿時起回溯前二十六小時及九十六小時內某二不詳時間，在不詳
    處所，有施用第一級毒品海洛因、第二級毒品安非他命之犯行應堪認定。被告空
    言否認並未施用海洛因及安非他命云云，顯係事後卸責之詞，不足採信。本件事
    證明確，被告犯行堪以認定。
二、查被告前因施用毒品案件，先後二次經裁定送觀察勒戒後，均認無繼續施用之傾
    向，分別由台灣雲林地方法院於八十九年二月十五日、八十九年九月十九日，分
    別以八十九年度毒偵字第一五四號、八十九年度毒偵字第九○二號、一二七四號
    為不起訴處分確定，有上開不起訴處分書、台灣雲林地方法院檢察署刑案資料查
    註紀錄表一份、本院被告全國前案紀錄表及台灣高等法院被告全國前案紀錄表在
    卷足憑。被告於上開不起訴處分後五年內再犯本件施用第一級毒品海洛因及第二
    級毒品安非他命罪，為三犯，核其所為，係犯毒品危害防制條例第十條第一項、
    第二項之施用毒品罪行。其施用第一級、第二級毒品而非法持有海洛因、安非他
    命之低度行為，應為各該施用第一級毒品、第二級毒品之行為所吸收，不另論罪
    。查被告前因違反家庭暴力防治法案件，經台灣雲林地方法院以八十九年度簡上
    字第四○號判處有期徒刑六月確定，於九十年一月十五日執行完畢，有臺灣高等
    法院被告全國前案紀錄表附卷可稽，於五年以內再犯本件最重本刑為有期徒刑以
    上之罪，為累犯，應依刑法第四十七條之規定加重其刑。爰審酌被告於二次觀察
    、勒戒後，仍未戒斷其施用毒品之惡習，及其犯罪之動機、目的、手段、犯罪後
    猶飾詞圖卸，尚無悔意等一切情狀，各量處如主文所示之刑，並定其應執行之刑
    ，以資懲儆。
據上論斷，應依刑事訴訟法第二百九十九條第一項前段，毒品危害防制條例第十條第
一項、第二項，刑法第十一條前段、第四十七條、第五十一條第五款，判決如主文。
本案經檢察官林豐正到庭執行職務。
中      華      民      國      九十      年     六     月    二十九    日
                                         臺灣雲林地方法院刑事第二庭
                                             法  官  冷  明  珍
右正本證明與原本無異
如不服本判決，應於判決送達後十日內，向本院提出上訴狀。（須附繕本）
                                             書記官  周  麗  雲
中      華      民      國    九十      年     六     月    二十九    日
毒品危害防制條例第十條
施用第一級毒品者，處六月以上五年以下有期徒刑。
施用第二級毒品者，處三年以下有期徒刑。


司法院資訊處製作；財團法人民間司法改革基金會備份。
